臺灣屏東地方法院刑事判決　　　　　　　　96年度易字第22號
公　訴　人　臺灣屏東地方法院檢察署檢察官
被　　　告　丙○○
　　　　　　　　　　（另案於臺灣屏東監獄竹田分監執行中）
上列被告因竊盜案件，經檢察官提起公訴（95年度偵字第7042號
），被告於準備程序中先就被訴事實為有罪之陳述，本院合議庭
裁定改依簡式審判程序審理，判決如下：
    主  文
丙○○攜帶兇器竊盜，處有期徒刑柒月。又竊盜，處有期徒刑
月。又竊盜，處有期徒刑月。又竊盜，處有期徒刑月。又踰
越門扇竊盜，處有期徒刑柒月。應執行有期徒刑壹年伍月。
    事  實
一、丙○○各基於意圖為自己不法所有之犯意，於民國自95年9
    月月間，分別於如附表所示之時間、地點，各以如附表所示
    之方法，竊取如附表所示被害人之財物，得手後先後攜至位
    於屏東縣長治鄉○○村○○路24號之資源回收場，出售予不
    知情之劉莊有二，所得現金已花用殆盡。嗣於95年9 月22日
    ，因另涉竊盜案件為警查獲，始供出上情。
二、案經屏東縣警察局屏東分局報請臺灣屏東地方法院檢察署檢
    察官偵查起訴。
    理   由
一、本件被告丙○○所為係犯死刑、無期徒刑、最輕本刑為3 年
    以上有期徒刑以外之罪，其於本院審判程序中就被訴事實為
    有罪之陳述，經法官告知簡式審判程序之旨，並聽取公訴人
    、被告之意見後，本院合議庭依刑事訴訟法第273 條之1第1
    項規定，裁定由受命法官獨任進行審判程序，另依同法第27
    3 條之2 、第159 條第2 項之規定，不適用傳聞法則有關限
    制證據能力之相關規定，合先敘明。
二、訊據被告丙○○對於附表所示各次犯罪事實迭於警詢、偵查
    及本院審理中坦承不諱，核與證人即本件被害人丁○○、林
    昌暘、甲○○、乙○○及戊○○於警詢證述之失竊情節，及
    證人即資源回收場負責人劉莊有二證述曾收購被告販賣之馬
    達及鐵條情節大致相符，並有偷竊現場照片18幀附卷可參，
    足徵被告之自白與事實相符，應堪採信。從而本案事證明確
    ，被告犯行已堪認定，應依法論科。
三、按刑法第321 條第1 項第3 款之攜帶兇器竊盜罪，係以行為
    人攜帶兇器竊盜為其加重條件，此所謂兇器，其種類並無限
    制，凡客觀上足對人之生命、身體、安全構成威脅，具有危
    險性之兇器均屬之，且祇須行竊時攜帶此種具有危險性之兇
    器為已足，並不以攜帶之初有行兇之意圖為必要，最高法院
    79年台上字第5253號判例可資參照。查鐵剪具有相當鋒利程
    度或硬度之金屬器具，係足以殺傷人生命、身體之器械，顯
    為具有危險性之兇器，是被告攜帶鐵剪剪斷電線以取走馬達
    ，雖僅係將該鐵剪作為行竊工具，自始並無用以行兇之意圖
    ，仍應該當攜帶兇器竊盜罪。核被告附表編號1 部分所為，
    係犯刑法第321 條第1 項第3 款之攜帶兇器竊盜罪，附表編
    號2 、3 、4 部分所為，係犯刑法第320 條第1 項之普通竊
    盜罪，附表編號5 部分所為，係犯刑法第321 條第1 項第2
    款之踰越門扇竊盜罪。被告實施上開5 次竊盜犯行之犯意各
    別，皆可獨立評價，均應予分論併罰。
四、爰審酌被告係76年5 月4 日生，具國中畢業之學歷，有年籍
    資料可參，不思以正當手段獲取財物，竟圖不勞而獲竊取他
    人之物，且前有竊盜前科，有臺灣高等法院被告前案紀錄表
    1 紙附卷可稽，素行非佳，惟兼衡其犯罪後態度良好，於警
    詢、偵查及本院審理時均坦承犯行，表示悔悟，所竊取物品
    價值非鉅，犯罪情節尚非重大，及犯罪手段、目的、生活狀
    況與智識程度等一切情狀，分別量處如主文所示之刑，並定
    其應執行刑。至被告持以供附表編號1 部分犯行所用之鐵剪
    1 支，雖為被告所有，惟被告前因另犯竊盜罪，業經判處罪
    刑，該鐵剪亦併經宣告沒收，此為被告所自承，並有本院95
    年度易字第639 號判決1 份附卷可參，爰不另為沒收之諭知
    ，附此敘明。
五、據上論斷，應依刑事訴訟法第273 條之1 第1 項、第299 條
    第1 項前段，刑法第320 條第1 項、第321 條第1 項第2 款
    、第3 款、第51條第5 款，刑法施行法第1 條之1 ，判決如
    主文。
本案經檢察官黃郁如到庭執行職務。
中　　華　　民　　國　　96　　年　　2 　　月　　27　　日
                  刑事第三庭    法  官  林雅莉
以上正本證明與原本無異。
如不服本判決應於收受本判決送達後10日內向本院提出上訴書狀
，其未敘述上訴理由者，並得於提起上訴後10日內向本院補提理
由書狀（均須按他造當事人之人數附繕本）「切勿逕送上級法院
」。
中　　華　　民　　國　　96　　年　　2 　　月　　27　　日
                                書記官  黃佳惠
附表：
 ┌─┬────┬─────┬───┬───────┬────┬─────┐
 │編│犯罪時間│犯罪地點  │被害人│犯罪行為及標的│得手財物│變賣得款  │
 │號│（民國）│          │      │              │        │（新臺幣）│
 ├─┼────┼─────┼───┼───────┼────┼─────┤
 │  │95年9月 │屏東縣長治│丁○○│攜帶其所有客觀│馬達1組 │400元     │
 │1 │間某日凌│鄉德成村福│      │上對人之生命、│（價值約│          │
 │  │晨1時許 │德街1-10號│      │身體、安全構成│5千元） │          │
 │  │        │旁檸檬園  │      │威脅，足供兇器│        │          │
 │  │        │          │      │使用之鐵剪剪斷│        │          │
 │  │        │          │      │電線，再徒手取│        │          │
 │  │        │          │      │走馬達        │        │          │
 ├─┼────┼─────┼───┼───────┼────┼─────┤
 │  │95年9月 │屏東縣長治│林昌暘│自未上鎖之門進│深水馬達│700元     │
 │2 │初某日上│鄉復興村復│      │入現無人居住之│1 組、鐵│          │
 │  │午11時許│興路346巷 │      │房屋內徒手竊取│條等物  │          │
 │  │        │47之3號房 │      │深水馬達及鐵條│        │          │
 │  │        │屋        │      │              │        │          │
 ├─┼────┼─────┼───┼───────┼────┼─────┤
 │  │95年9 月│屏東縣長治│甲○○│徒手竊取深水馬│深水馬達│400元     │
 │3 │初某日凌│鄉○○○段│      │達            │1組（價 │          │
 │  │晨1時許 │462 之45地│      │              │值約5千 │          │
 │  │        │號香蕉園內│      │              │元）    │          │
 │  │        │工寮      │      │              │        │          │
 ├─┼────┼─────┼───┼───────┼────┼─────┤
 │  │95年9 月│屏東縣長治│乙○○│徒手竊取鐵條  │鐵條10  │700元     │
 │4 │中旬某日│鄉○○段20│      │              │條      │          │
 │  │凌晨2時 │4 之3 地號│      │              │        │          │
 │  │許      │土地上香蕉│      │              │        │          │
 │  │        │園        │      │              │        │          │
 ├─┼────┼─────┼───┼───────┼────┼─────┤
 │  │95年9月 │屏東縣長治│戊○○│踰越鐵門進入檳│馬達1組 │400元     │
 │5 │中旬某日│鄉繁華村復│      │榔園內竊取馬達│（價值約│          │
 │  │凌晨零時│華街產業道│      │              │1萬元） │          │
 │  │ 許     │路旁檳榔園│      │              │        │          │
 └─┴────┴─────┴───┴───────┴────┴─────┘
附錄本判決論罪科刑法條全文
刑法第320條第1項
意圖為自己或第三人不法之所有，而竊取他人之動產者，為竊盜
罪，處五年以下有期徒刑、拘役或五百元以下罰金。
刑法第321條第1項第2款、第3款
犯竊盜罪而有左列情形之一者，處 6 月以上、 5 年以下有期徒
刑：
二  毀越門扇、牆垣或其他安全設備而犯之者。
三  攜帶兇器而犯之者。
